臺灣臺南地方法院刑事判決　　　　　　　　　　　　　九十三年度訴字第七四二號
　　公　訴　人　臺灣台南地方法院檢察署檢察官
　　被　　　告　甲○○
右列被告因違反毒品危害防制條例案件，經檢察官提起公訴 (九十三年度毒偵字第一
○四三號），暨移
六三號），被告就犯罪事實為有罪之陳述，本院裁定進行簡式審判程序，判決如左：
    主    文
甲○○連續施用第一級毒品，累犯，處有期徒刑壹年。扣案之第一級毒品海洛因貳小
包（淨重合計零點零肆公克）沒收銷燬之。
    事    實
一、甲○○曾於民國八十四年間因違反肅清煙毒條例等案件，經法院判處有期徒刑四
    年二月確定，於九十一年十一月三十日縮刑期滿執行完畢。又甲○○前因施用第
    一級毒品海洛因案件，經強制戒治期滿，由台灣臺南地方法院檢察署檢察官於九
    十年九月二十四日以九十年度戒毒偵字第四八○號不起訴處分確定。詎甲○○仍
    不知悔改，於五年內復基於概括犯意，自九十二年十二月某日某時起至九十三年
    九月十四日中午十二時許止，連續在台南縣永康市某公墓內、台南市○○路樺谷
    飯店後面、台南市○○區○○里○○街七七巷三六號住處等處，施用第一級毒品
    海洛因多次，為警於九十三年五月二十七日五時三十分許，在台南縣永康市○○
    ○路五九二巷臺南女子技術學院第四校門口查獲，並扣得第一級毒品海洛因二包
    （淨重合計○‧○四公克）。
二、案經臺南縣警察局永康分局移送臺灣臺南地方法院檢察署檢察官偵查起訴暨臺灣
    臺南地方法院檢察署檢察官移送本院併案審理，於本院準備程序進行中，被告先
    就被訴事實為有罪之陳述，經裁定行簡式審判程序。
    理    由
一、右揭事實，業據被告甲○○於警詢、偵訊及本院審理時坦承不諱，且其為警查獲
    時所採集之尿液檢體，經送檢驗結果，呈嗎啡陽性反應，此有臺南縣衛生局九十
    三年六月七日及同年七月二十二日檢驗成績書、台南市衛生局九十三年一月十三
    日、同年九月二十四日及同年十一月九日檢驗成績書等件附卷可稽，並有海洛因
    二包（合計淨重○‧○四公克）扣案可佐。被告自白核與事實相符，自堪採信。
    又被告前因施用毒品，經法院裁定強制戒治，期滿後由臺灣臺南地方法院檢察署
    檢察官於九十年九月二十四日以九十年度戒毒偵字第四八○號不起訴處分確定，
    此有臺灣高等法院被告全國前案紀錄表、全國施用毒品案件紀錄表及臺灣台南地
    方法院檢察署刑案資料查註記錄表、九十年度戒毒偵字第四八○號不起訴處分書
    在卷可參，足認被告五年內再犯毒品危害防制條例第十條之罪。本件事證明確，
    被告連續施用第一級毒品海洛因之犯行，應堪認定。
二、按毒品危害防制條例全文三十六條雖已於民國九十二年七月九日修正公布，且業
    自九十三年一月九日起生效施行，惟按連續數行為而犯同一之罪名者，以一罪論
    ，刑法第五十六條定有明文，則當連續犯罪之際，遇刑法有變更時，其一部涉及
    舊法，一部涉及新法者，即應依最後行為時之法律處斷，最高法院二十九年上字
    第三八六六號著有判例可資參照。本件被告雖自九十二年十二月某日某時起即連
    續施用第一級毒品海洛因，然因其最後犯罪時間係在該條例修正施行後之九十三
    年九月十四日中午十二時許止，自應適用裁判時即修正後之毒品危害防制條例論
    處，而無須為新舊法之適用比較，合先敘明。又按海洛因為毒品危害防制條例第
    二條第二項第一款所定之第一級毒品，是核被告所為，係犯同條例第十條第一項
    之施用第一級毒品罪；其施用毒品前持有毒品之低度行為，應為施用之高度行為
    所吸收，不另論罪。被告先後多次犯行，時間緊接，方法相同，觸犯構成要件相
    同之罪，顯係基於概括犯意為之，為連續犯，依刑法第五十六條規定，以一罪論
    ，並加重其刑。又被告因違反肅清煙毒條例等案件，經法院判處有期徒刑四年二
    月確定，於九十一年十一月三十日縮刑期滿執行完畢，有臺灣高等法院被告全國
    前案紀錄表、台灣台南地方法院檢察署刑案資料查註紀錄表可參，其於五年以內
    再犯本件有期徒刑以上之罪，為累犯，依刑法第四十七條之規定加重其刑，並遞
    加重之。至臺灣台南地方法院檢察署檢察官移送併辦（九十三年度毒偵字第一三
    九一號、一七六三號、二０六三號），雖未起訴，惟此部分事實亦與前揭論罪科
    刑之事實，有連續犯之裁判上一罪關係，本院均應併予審判，附此敘明。爰審酌
    被告施用毒品之犯行，在性質上乃屬對自我身心健康之自戕行為，尚未嚴重破壞
    社會秩序、侵害他人權益，然其前因施用毒品經送強制戒治，猶不思戒絕革除惡
    習，再為本件犯罪，顯未因前所受之處分而記取教訓，及被告犯後坦承犯行等一
    切情狀，量處如主文所示之刑，以資懲儆。扣案白粉二小包（淨重合計○點○四
    公克），經送請法務部調查局鑑定，為毒品海洛因，此有該局九十三年八月三十
    日調科壹字第二○○○○五○四四號鑑定通知書附卷足參，爰依毒品危害防制條
    例第十八條第一項前段之規定沒收銷燬之。
據上論斷，應依刑事訴訟法第二百七十三條之一第一項、第二百九十九條第一項前段
、毒品危害防制條例第十條第一項、第十八條第一項前段、刑法第十一條前段、第五
十六條、第四十七條，判決如主文。
本案經檢察官乙○○到庭執行職務。
中      華      民      國    九十三    年     十一     月     三十     日
                                  臺灣臺南地方法院刑事第五庭
                                          法  官   張家瑛
右正本證明與原本無異。
如不服本判決，應於判決送達後十日內，向本院提出上訴狀。
                                          書記官   許悉愛
中      華      民      國    九十三    年     十二     月      一      日
附錄所犯法條：
毒品危害防制條例第十條
施用第一級毒品者，處六月以上五年以下有期徒刑。
施用第二級毒品者，處三年以下有期徒刑。
